Inventaris van het werkarchief van jhr. mr. H.F. van Kinschot van het Ministerie van Binnenlandse Zaken en Koninkrijksrelaties, 1949 - 1996
Nationaal Archief, Den Haag
- WERKARCHIEF VAN JHR.MR. H.F. VAN KINSCHOT, 1
  - Overige werkzaamheden van Van Kinschot, 1.3
    - Cursussen en lezingen, 1.3.2
      - Stukken betreffende het verlenen van medewerking aan diverse cursussen en lezingen., 1980-1996; 77-85; 9 omslagen
        - Staf Directie Coördinatie Bestuursbeleid d.d. 5 maart 1984; algemeen verhaal over de Gemeentewet door Van Sonsbeeck en Van Kinschot, 1984, 80
        - Burgemeesterskring het Markiezaat, kringvergadering d.d. 22 september 1986; inleiding betreffende de nieuwe bepalingen met betrekking tot de gemeenten, 1986, 81
        - Rijksuniversiteit Utrecht: Juridisch Postacademisch Onderwijs, PAO-cursus d.d. 6 november 1986; technische beschouwing van het wetsvoorstel Gemeentewet, 1986, 82
        - Secretarissenkring Noord-Gelderland, bijeenkomst d.d. 20 oktober 1986; inleiding over de herziene Gemeentewet, 1986, 83
        - Bestuursacademie Limburg, studiedag herziening Gemeentewet voor bestuurders en gemeentesecretarissen d.d. 25 maart 1987; inleiding over trends in het gemeenterecht, 1987, 84
        - Oorlogsgravenstichting, Consuldag d.d. 18 september 1991; lezing over de nieuwe Wet op de Lijkbezorging, 1991, 85
    - Publicaties, 1.3.3
      - Stukken betreffende het verlenen van medewerking aan de totstandkoming van diverse artikelen., [1951]; 86-90
        1983 - 1987
        3 omslagen en 2 stukken
        - Stukken betreffende de totstandkoming van een artikel "Toezicht en controle", over de vernietiging van raadsbesluiten of besluiten van burgemeester en wethouders, voor het gedenkboek Gemeentewet 1851-1951; met retroacta en kopieën hiervan, [1951], 86
        - Drukproef van "De coördinerende rol van de minister van Binnenlandse Zaken bij de toepassing van het Koninklijk vernietigingsrecht ten aanzien van besluiten van gemeentebesturen", opgesteld door Van Kinschot als bijdrage aan een afscheidsbundel voor prof. M. van Vliet, met geleidebrief, 1983, 87
        - Koninklijke Vereniging voor Facultatieve Crematie, exemplaar van OOIT d.d. 1986/2; artikel over de nieuwe Wet op de Lijkbezorging, met geleidebrief, 1987, 88
          Het artikel is tot stand gekomen met medewerking van jhr.mr. H.F. van Kinschot.
        - Reformatorisch Dagblad d.d. 27 juni 1987; artikel over de nieuwe Wet op de Lijkbezorging, 1987, 89; stuk
        - Vereniging Nederlandse Gemeenten, exemplaar van het weekblad De Nederlandse Gemeente d.d. 2 oktober 1987 met een interview met Van Kinschot naar aanleiding van de beëindiging van zijn loopbaan, 1987, 90; stuk
    - Overige aangelegenheden, 1.3.4
      - Stukken betreffende het uitwerken van de mogelijkheid van ingrijpen in het bestuur van een gemeente bij grovelijke verwaarlozing van zijn taken en de betekenis van "voorziening in het bestuur", alsmede enkele voorbeelden hiervan (Beerta, Finsterwolde, Opsterland en Weststellingwerf)., 1951-1984; 91; omslag
      - Stukken betreffende de voor- en nadelen van het hanteren van de zomertijd., 1955-1987; 92; omslag
        Zittingsjaar 1976-1977, nr. 14 266.
      - Concept-nota betreffende de Wet Beroep Administratieve Beschikkingen, met aantekeningen., [1962]; 93; omslag
        Waarschijnlijk opgesteld en aangevuld/gewijzigd door jhr.mr. H.F. van Kinschot.
      - Stukken betreffende de totstandkoming, wijziging en toepassing van de wettelijke regelingen inzake de adeldom en de positie van de Hoge Raad van Adel., 1965-1994; 94; omslag
      - Stukken betreffende de Wet op de Lijkbezorging., 1972-1987; 95-97; 3 stukken
        - Ter kennisneming ontvangen brief van het Provinciaal College van Toezicht Kerkvoogdijkamer aan het College van Kerkvoogden der Hervormde Gemeente te Nieuwkoop betreffende de beantwoording van vragen over de bij haar kerkgebouw gelegen begraafplaats; ontvangen in het kader van de Wet op de Lijkbezorging, 1972, 95
        - Brief van J.A. Madsen over problemen, die zich volgens hem voordoen bij de bewaring van urnen, 1986, 96
          Vermelde bijlage (een kerstkaart) ontbreekt.
        - Afwijzing van de uitnodiging om de officiële opening te verrichten van de tiende Expositie van het Uitvaartwezen d.d. 13 april 1988, 1987, 97
      - Stukken betreffende de uitwerking van de positie van de Commissaris der Koningin, met name in het kader van de rampenbestrijding, de Politiewet en de Grondwet., 1975-1983; 98; omslag
      - Standaardbrief, waarin Van Kinschot bedankt voor de gelukwensen ter ere van zijn benoeming tot officier in de Orde van Oranje-Nassau., 1978; 99; stuk
      - Stukken betreffende de beoordeling van de richtlijnen voor het verlenen van wapens aan publiekrechtelijke lichamen., 1978; 100; omslag
      - Stukken betreffende de behandeling van lokaal en regionaal bestuur door Europese ministers en deskundigen, met verslagen van vergaderingen van de Commissie van Deskundigen inzake Lokaal en Regionaal Bestuur d.d. 17-19 september 1984, bijgewoond door Van Kinschot en mw. Munnichs en d.d. 27 november-2 december 1983, bijgewoond door Van Kinschot en mr. Cramwinckel., 1983-1984; 101; omslag
      - Overzicht van behandelde verzoeken tot het verlenen van terugwerkende kracht aan algemene maatregelen van bestuur., z.d; 102; stuk
        Overzicht waarschijnlijk opgesteld door jhr.mr. H.F. van Kinschot.
  - Aangelegenheden van het ministerie, 1.4
    - Stukken betreffende de samenstelling en taakverdeling van de Afdeling Wetgeving en Bestuurszaken en het Directoraat-Generaal Binnenlands Bestuur (DGBB)., 1969-1987; 103; omslag
    - Richtlijnen voor de samenstelling van de memorie van toelichting bij de begroting voor het dienstjaar 1979, opgesteld door het Ministerie van Binnenlandse Zaken; ook te gebruiken voor nota's, brieven en andere publicaties., 1978; 104; stuk
    - Model aanbiedingsbrief van de Afdeling Onderzoek en Ontwikkeling van de Directie Politie van het Ministerie van Binnenlandse Zaken bij het rapport 'Relatie burgemeester-politie-gemeenteraad: een voor-onderzoek'., 1982; 105; omslag
    - Fragment van een nota van de Werkgroep Openbare Manifestaties betreffende de toepassing uitingen met een godsdienstige of levensbeschouwelijk karakter, mede in relatie tot de Zondagswet., 1983; 106; stuk
  - Advisering na pensionering, 1.5
    - Stukken betreffende de voorbereiding van het memorie van antwoord bij de nieuwe Provinciewet en de aanbieding hiervan aan de staatssecretaris van Binnenlandse Zaken., 1989; 107; omslag
    - Verzoek van de Commissie Aantrekken Leden Rechterlijke Macht aan Van Kinschot om inlichtingen te verstrekken over mr. A. van Sonsbeeck in verband met diens belangstelling voor een rechterlijke functie., 1994; 108; stuk
      Openbaarheid beperkt tot 1 januari 2070
- DOCUMENTATIE, 2
  - Stukken betreffende de familie Thorbecke en mr. J.R. Thorbecke., 1972-1996; 109-110; 2 omslagen
    - Publicaties over mr. J.R. Thorbecke, 1972 - 1975, 109
      Artikel van J.C. Schroot in "Bestuur" en de themanummers van de "Gemeentestem" en het "Tijdschrift voor Openbaar Bestuur" (TvO) met artikelen van mr. E. Brederveld, prof.mr. W. Konijnenbelt, mr. J.M. Kan, S.W. van Beek, respectievelijk mr. H.Ph.J.A.M. Hennekens, mr. J.B. Mencke, mr. M.A.C. van Egdom, mr. J.M.H.F. Teunissen en mr. J. van Vliegen.
    - Stukken betreffende de familie Thorbecke, 1972 - 1996, 110
      Kopieën van een stamboom en van een bedankje voor de herdenking van mr. J.R. Thorbecke (1972), een memorandum waarin wordt vermeld dat een kleindochter van mr. J.R. Thorbecke cultureel attaché is bij de ambassade in de VS (z.d.), een artikel over W.J.R. Thorbecke (1987), een kopie van een artikel over de brievencollectie van mr. J.R. Thorbecke (1991) en een overlijdensadvertentie van Hermance Johanna Thorbecke (1996).
  - Kopie van het artikel "De verantwoordingsplicht van provinciaal bestuurder inzake optreden bij naamloze vennootschap" uit het Tijdschrift voor Openbaar Bestuur (TvO), opgesteld door mr. L.H.J. Kokhuis., 1980; 111; stuk
    Mr. L.H.J. Kokhuis was werkzaam als assistent van de griffier ter provinciale griffie van Noord-Brabant.
  - Stukken betreffende de Naundorff-affaire, waarbij deze zich uitgeeft voor de verdwenen koning Lodewijk XVII, opgesteld door jhr. M.E.J. de Lannoy en door Van Kinschot ontvangen van E.H.W. van Stappershoef., 1982; 112; omslag
    Niet duidelijk wie Van Stappershoef of De Lannoy zijn.
  - "Schijndissertatie" 'Toezicht in bestuurlijke rechtsverhoudingen' van mr. B.L.W. Visser, ter informatie toegestuurd aan Van Kinschot, met begeleidend schrijven., 1986; 113; omslag
  - Voorblad van Binnenlands Bestuur van 9 november 1990, waarin opgenomen het artikel 'Binnenlands Bestuur moet van Kamer even sterk als Financiën worden'., 114; stuk